【裁判字號】    97,易,1228
【裁判日期】    970630
【裁判案由】    恐嚇取財
【裁判全文】
臺灣士林地方法院刑事判決              97年度易字第1228號
公  訴  人  臺灣士林地方法院檢察署檢察官
被      告  甲○○
上列被告因恐嚇取財案件，經檢察官提起公訴（97年度偵字第
6919號），因被告於本院準備程序中為有罪之陳述，經本院合議
庭裁定以簡式審判程序審理，本院判決如下：
    主  文
甲○○意圖為自己不法之所有，以恐嚇使人將第三人之物交付，
累犯，處有期徒刑壹年貳月，並於刑之執行前令入勞動場所強制
工作年。
    事  實
一、甲○○曾於民國94年間因搶奪案件，經臺灣臺中地方法院以
    94年度訴字第1698號判決判處有期徒刑一年二月，於95年6
    月27日縮刑期滿執行完畢；又於95年間因搶奪案件，經臺灣
    臺中地方法院以95年度訴字第2145號判決判處有期徒刑一年
    四月確定，嗣經臺灣臺中地方法院以96年度聲減字第826 號
    裁定減刑為有期徒刑八月確定，於96年7 月16日執行完畢；
    另於96年間因恐嚇取財案件，經臺灣臺中地方院以96年度易
    字第4673號判決判處有期徒刑十月確定，於97年5 月18日縮
    刑期滿執行完畢，顯有犯罪之習慣，詎其於前開恐嚇取財案
    件執行完畢後，竟仍不知悔改，復基於意圖為自己不法之所
    有，於97年5 月22日8 時50分許，騎乘自行車行經位於臺北
    市大同區○○○路95號1 樓之統一超商，將壓平之寶特瓶藏
    放於褲袋並用外衣遮掩佯以持有武器而入內，並向該超商員
    工謝季芳恫嚇稱：「我有帶這個，不要出聲，給我錢就不會
    傷害妳。」、「我數到三，你不拿錢出來，我就傷害妳。」
    等語，致謝季芳心生畏怖而開啟收銀機交付百元鈔票數張，
    甲○○復順勢取走其內零錢，共計得款新臺幣1992元，隨即
    騎乘自行車離去，嗣於97年5 月23日16時許，甲○○於有偵
    查權之員警發覺該犯行前，自行前往臺北市政府警察局大同
    分局建成派出所向員警林威廷申告前開行為並表明接受裁判
    之意，而查悉上情。
二、案經謝季芳訴由臺北市政府警察局大同分局臺灣士林地方法
    院檢察署檢察官偵查起訴，嗣因甲○○於本院準備程序中為
    有罪之陳述，經本院合議庭裁定以簡式審判程序審理。
    理  由
一、本件被告甲○○所犯係死刑、無期徒刑或最輕本刑為三年以
    上有期徒刑或高等法院管轄第一審案件以外之罪，其於準備
    程序期日就被訴事實為有罪之陳述，經本院告知簡式審判程
    式之旨，並聽取公訴人及被告之意見後，經合議庭裁定由受
    命法官獨任進行簡式審判程序，是依刑事訴訟法第273 條之
    2 規定，本件之證據調查，不受同法第159 條第1 項、第16
    1 條之2 、第161 條之3 、第163 條之1 及第164 條至第17
    0 條規定之限制，合先敘明。
二、前揭犯罪事實，業據被告甲○○於偵審中坦承不諱，核與被
    害人謝季芳於警詢及偵查中所指訴之情節相符，並有臺北市
    政府警察局大同分局扣押筆錄、扣押物品目錄表、被害人謝
    季芳立具之贓物認領保管單及查獲物品照片在卷可稽，且有
    監視錄影光碟及現場翻拍照片扣案可資佐證，足徵被告甲○
    ○之上開自白與事實相符。本件事證明確，被告甲○○之上
    開犯行洵堪認定，應予依法論科。
三、核被告甲○○上開所為，係犯刑法第346 條第1 項之恐嚇取
    財罪。又其於有偵查權之員警發覺上開恐嚇取財犯行前，自
    行向承辦員警申告前開行為並表明接受裁判，此有員警林威
    廷所製作之執勤報告在卷可參，符合自首之規定，應依刑法
    第62條之規定，減輕其刑。又被告甲○○曾於96年間因恐嚇
    取財案件，經臺灣臺中地方法院以96年度易字第4673號判決
    判處有期徒刑十月確定，而於97年5 月18日執行完畢，此有
    臺灣高等法院被告前案紀錄表各一份附卷可參，其前曾受有
    期徒刑之執行完畢，於五年以內故意再犯本件最重本刑為有
    期徒刑以上之罪，為累犯，應依刑法第47條第1 項之規定加
    重其刑，並依法先加後減之。爰審酌被告甲○○以上開方式
    恐嚇他人而取得財物，嚴重危害社會安全，其行為惡性難謂
    非鉅，然於犯後尚能坦承犯行，及其品行、犯罪動機、目的
    、手段、生活狀況、智識程度、行為次數，犯罪所得及犯罪
    所生損害等一切情狀，量處如主文所示之刑。末查，被告甲
    ○○曾於94年間因搶奪案件，經臺灣臺中地方法院以94年度
    訴字第1698號判決判處有期徒刑一年二月，於95年6 月27日
    縮刑期滿執行完畢；又於95年間因搶奪案件，經臺灣臺中地
    方法院以95年度訴字第2145號判決判處有期徒刑一年四月確
    定，嗣經臺灣臺中地方法院以96年度聲減字第826 號裁定減
    刑為有期徒刑八月確定，於96年7 月16日執行完畢；另於96
    年間因恐嚇取財案件，經臺灣臺中地方院以96年度易字第46
    73號判決判處有期徒刑十月確定，於97年5 月18日縮刑期滿
    執行完畢，此有臺灣高等法院被告前案紀錄表一份在卷可稽
    ，詎其於97年5 月22日即再次為本件恐嚇取財犯行，顯有犯
    罪之習慣，爰依刑法第90條第1 項、第2 項前段之規定，諭
    知於刑之執行前令入勞動場所強制工作三年。
據上論斷，應依刑事訴訟法第273 條之1 第1 項、第299 條第1
項前段，刑法第346 條第1 項、第62條、第47條第1 項、第90條
第1項、第2項前段，刑法施行法第1 條之1 ，判決如主文。
本案經檢察官張紜瑋到庭執行職務
中    華    民    國    97    年    6    月    30     日
                  刑事第五庭法  官  黃雅君
以上正本證明與原本無異。
如不服本判決，應於收受送達後10日內向本院提出上訴書狀，其
未敘述上訴理由者，應於上訴期間屆滿後20日內向本院補提理由
書狀（均須按他造當事人之人數附繕本）。
                            書記官  簡湘雲
中    華    民    國    97    年    6     月    30    日
附錄本案論罪科刑法條：
刑法第346條第1項
中華民國刑法第346條第1項
意圖為自己或第三人不法之所有，以恐嚇使人將本人或第三人之
物交付者，處 6 月以上 5 年以下有期徒刑，得併科 1 千元以
下罰金。


司法院資訊處製作；財團法人民間司法改革基金會備份。
